【裁判字號】    92,上訴,1694
【裁判日期】    921015
【裁判案由】    違反毒品危害防制條例
【裁判全文】
臺灣高等法院高雄分院刑事判決                  九十二年度上訴字第一六九四號
    上  訴  人  台灣高雄地方法院檢察署檢察官
    被      告  甲○○
右上訴人因被告違反毒品危害防制條例案件，不服臺灣高雄地方法院九十二年度訴字
第八九四號中華民國九十二年七月三十一日第一審判決（起訴案號：臺灣高雄地方法
院檢察署九十一年度毒偵字第六七五五號），提起上訴，本院判決如左：
    主  文
上訴駁回。
    事  實
一、甲○○曾有竊盜、違反麻醉藥品管理條例等前科，最後一次於民國八十六年間因
    違反肅清煙毒條例，經臺灣高雄地方法院以八十六年度訴字第二八七八號判處有
    期徒刑三年四月確定後，送監執行，九十一年七月二十五日執行完畢出監。
二、甲○○復因施用毒品案件，經原審法院以八十九年度毒聲字第六九二六號裁定送
    觀察、勒戒後，認有繼續施用毒品之傾向，經同上法院再以九十年度毒聲字第四
    三五號裁定送強制戒治，後經裁定停止戒治，付保護管束，於九十年九月十八日
    保護管束期滿，而由台灣高雄地方法院檢察署檢察官於同年九月二十六日以九十
    年度戒毒偵字第一０八四號處分不起訴確定。詎被告仍未知戒慎，明知安非他命
    業經公告為毒品危害防制條例第二條第二項之第二級毒品，不得非法施用，竟仍
    分別基於施用第二級毒品安非他命之犯意，於九十一年十月一日十七時十分許（
    即警方採尿之時），回溯九十六小時內某時，在不詳處所，以不詳方法施用安非
    他命一次，嗣經警於九十一年十月一日下午二時三十分許持搜索票至高雄市○○
    區○○街三九之十五號之屋宅搜索，且經其同意採尿而查獲上情。
三、案經高雄市政府警察局小港分局移請台灣高雄地方法院檢察署檢察官偵查起訴。
    理  由
一、訊據被告甲○○矢口否認有何施用第二級毒品安非他命之犯行，辯稱：我確實沒
    有施用安非他命，我的尿液檢驗結果有甲基安非他命反應，可能是我買的海洛因
    有摻雜安非他命等語。
二、經查：
（一）被告於九十一年十月一日經警查獲後所採集之尿液，經送請高雄市立凱旋醫院
      以免疫學分析法、ＧＣ／ＭＳ分析法（氣象層析質譜儀法）檢驗結果，均呈現
      甲基安非他命陽性反應，有該院煙毒尿液檢驗成績書（見高雄市政府警察局小
      港分局警卷第三頁）、尿液姓名對照表一紙（見高雄市政府警察局小港分局警
      卷第二頁）在卷可稽；且按「施用安非他命後，其於尿液中排出之最長時限，
      受施用劑量、施用方式、個人體質及其代謝情況等因素影響，因個案而易，施
      用安非他命一般可檢出之最長時間為安非他命服用後一至四天」等情，亦有行
      政院衛生署管制藥品管理局九十一年八月二日管檢字第一０八四四三號函可考
      ，是被告上開所辯，尚不足採，其於九十一年十月一日十七時許，即警方採尿
      之時，回溯九十六小時內之某時，在某不詳處所施用第二級毒品安非他命一次
      之犯行，應可認定。
（二）被告前因施用毒品案件，經原審法院以八十九年度毒聲字第六九二六號裁定送
      觀察、勒戒後，認有繼續施用毒品之傾向，經同院再以九十年度毒聲字第四三
      五號裁定送強制戒治，後經裁定停止戒治，付保護管束，於九十年九月十八日
      保護管束期滿，而由台灣高雄地方法院檢察署檢察官於同年九月二十六日以九
      十年度戒毒偵字第一０八四號不起訴處分確定等事實，亦有台灣高雄地方法院
      檢察署刑案資料查註紀錄表、台灣高等法院被告全國前案紀錄表在卷可考，是
      本案被告二犯施用第二級毒品之犯罪事實明確，其犯行堪予認定。
三、按安非他命為違反毒品危害防制條例第二條第二項第二款所列之第二級毒品，不
    得非法施用，被告甲○○竟加以施用，核被告甲○○所為，係違反毒品危害防制
    條例第十條第二項之施用第二級毒品罪。其持有第二級毒品安非他命之低度行為
    ，為施用第二級毒品安非他命之高度行為所吸收，不另論罪。又被告曾有竊盜、
    違反麻醉藥品管理條例等前科，最後一次於八十六年間因違反肅清煙毒條例，經
    原審法院以八十六年度訴字第二八七八號判處有期徒刑三年四月確定後，送監執
    行，於九十一年七月二十五日執行完畢出監，其於有期徒刑執行完畢五年內，再
    犯有期徒刑以上之本罪，為累犯，依法應加重其刑。
四、至移送併辦意旨（九十二年度毒偵字第五０八九號）另以：被告於九十二年二月
    十三日十六時四十分許回溯二十四小內之某時，在不詳地點，有施用第二級毒品
    安非他命之犯行，認與本案有連續犯之裁判上一罪關係，移請本院併予審理云云
    。惟按連續犯之成立，除須出於概括之犯意為之，亦即多次之犯行自始即出於同
    一之犯罪計畫，且數行為間，不論其時間、空間、場所、機會上均具有密切連接
    之連續性，並違反構成要件相同之罪名，始足當之。查被告甲○○於原審調查中
    及本院審理時始終否認有何施用第二級毒品安非他命之犯行，是自難認被告此次
    施用第二級毒品安非他命自始即出於同一犯罪計畫，故難認前開併案之犯罪事實
    與本案具有連續犯之裁判上一罪關係，爰將併案意旨中關於被告施用第二級毒品
    之部分退回由檢察官另行處理，附此敘明。
五、原審就被告施用第二級毒品罪部分，以被告罪證明確，因予適用毒品危害防制條
    例第十條第二項，刑法第十一條前段、第四十七條之規定，並審酌被告前因施用
    毒品案件經觀察勒戒，戒治後為不起訴處分，仍不知悔改，復於前開不起訴處分
    後五年內，再犯本案，足見其意志力不堅，以及其犯罪後否認犯行等一切情狀，
    量處有期徒刑四月；但就移送併辦部分（原案號為九十二年度毒偵字第二七四八
    號，與移送本院併辦之九十二年度毒偵字第五０八九號係同一案件），則以被告
    甲○○於原審調查中始終否認有何施用第二級毒品安非他命之犯行，是自難認被
    告此次施用第二級毒品安非他命自始即出於同一犯罪計畫，故難認前開併案之犯
    罪事實與本案具有連續犯之裁判上一罪關係，應將併案意旨中關於被告施用第二
    級毒品之部分退回由檢察官另行處理，經核尚無違誤。檢察官上訴意旨，仍認被
    告於九十二年二月十三日十六時四十分許回溯二十四小內之某時，在不詳地點，
    有施用第二級毒品安非他命之犯行，且與本案事實，時間緊接，手法相近，復犯
    構成要件相同之罪名，顯係概括之犯意為之，應認與本案有連續犯之裁判上一罪
    關係為由，指摘原判決該部分不當云云。然查：被告既否認有施用第二級毒品安
    非他命之犯行，自無概括犯意之可言，因此檢察官上訴，為無理由，應予駁回。
六、按刑事判決正本送達後，發現其記載之主文與原本不符時，如僅係文字誤寫、漏
    載，而不影響於全案情節與判決之本旨者，非不得以裁定更正之。本件原判決正
    本事實欄已詳細記載被告累犯之事實，並於理由內說明其為累犯，及引用刑法第
    四十七條，戡亂時期竊盜犯贓物犯保安處分條例第九條，資為累犯加重其刑之依
    據，自不因主文僅載「曲○亭連續在車站竊盜」，漏繕「累犯」二字，而影響於
    全案情節與判決之本旨。原審於判決正本送達後，發現其主文漏繕「累犯」二字
    與原本所載不符，經裁定予以更正，尚難指為違法。（有最高法院七十七年度台
    上字第四八二三號判決可參照）。又按第二審法院對於已經更正之裁定，除非另
    有其他裁判不當之處得撤銷第一審原判決外，不得以該誤寫、誤算或與原本不符
    之正本記載為撤銷原判決之唯一理由。因該有誤之處既經裁定更正，自與原始即
    無錯誤之情形相同，不能再認原裁判有何誤寫、誤算或與原本不符。（參照司法
    院（８７）廳刑一字號第０４６９８號函）。查本件原判決雖於主文漏載「累犯
    」二字，然於事實欄已詳細記載被告累犯之事實，並於理由內說明其為累犯，及
    引用刑法第四十七條，資為累犯加重其刑之依據，顯係漏載甚明，且原審法院事
    後發現此漏載之情形，已依職權於九十二年十月一日裁定更正，並送達本院，有
    該裁定一份在本院卷可憑，故原審該錯誤業已更正，依上開最高法院判決意旨及
    座談會決議，本院自不得以此為唯一理由將原判決予以撤銷，併此敘明。
七、被告施用第一級毒品部分，已經原審判處有期徒刑一年，未經上訴而告確定，核
    此敘明。
據上論斷，應依刑事訴訟法第三百六十八條，判決如主文。
本案經檢察官陳國全到庭執行職務。
中      華      民      國    九十二    年      十      月     十五     日
                              臺灣高等法院高雄分院刑事第二庭
                                  審判長法官  林正雄
                                        法官  黃蕙芳
                                        法官  黃壽燕
右正本證明與原本無異。
不得上訴。
                                  法院書記官  黃富美
中    華    民    國      九十二      年      十      月     十五       日
附錄本判決論罪科刑法條：
毒品危害防制條例第十條
  施用第一級毒品者，處六月以上五年以下有期徒刑。
  施用第二級毒品者，處三年以下有期徒刑。


司法院資訊處製作；財團法人民間司法改革基金會備份。
